# 0. Load library
```{r}
library(psych) #describe
library(caTools) #divide train and test
library(ggplot2) #plotting
#library(e1071) for naive bayes method
library(caret)
library(rpart)
library(rpart.plot) #plotting
library(randomForest) #modelling
```


# 1. Extract, Transform, Load (ETL)
## 1.1. Load data

```{r}
df <- read.csv("readingskill.csv")
head(df)
```

## 1.2. Data Dictionary - feature, target, independent

| nomor | nama_fitur    | tipe_data | keterangan                                       | Jenis       | Proses        |
|-------|---------------|-----------|--------------------------------------------------|-------------|---------------|
| 1     | X             | Integer   | nomor urut                                       | Independent | Dibuang       |
| 2     | nativeSpeaker | Factorial | native means mampu berbahasa inggris sejak lahir | Target      | dipertahankan |
| 3     | age           | Integer   | Kelas                                            | Independent | dipertahankan |
| 4     | shoeSize      | Double    | ukuran sepatu                                    | Independent | dipertahankan |
| 5     | Score         | Double    | nilai bahasa inggris                             | Independent | Dipertahankan |

# 2. Feature engineering
## 2.1. Feature engineering
### 2.1.1. Remove features that not needed

```{r}
df$X <- NULL
head(df)

```


### 2.1.2. Add features if needed

```{r}
df$NativeOrNot <- ifelse(df$nativeSpeaker == 'yes', 1, 0)
head(df)
```
```{r}
df$nativeSpeaker <- NULL
head(df)
```


## 2.2. Check if there are NULL value

```{r}
colSums(is.na(df))
```


### 2.2.1 Imputing process (if there's NULL)
Cara imputing adalah:
1. Hapus data dengan `complete.cases()` jika jumlah data kosong tidak terlalu banyak;
2. Ganti data dengan `mean()` jika datanya angka dan **tidak** ada _outlier_;
3. Ganti data dengan `median()` jika datanya angka dan ada _outlier_;
4. Ganti data dengan modus jika datanya `factorial` atau `string` dan distribusi variasi datanya beragam. Fungsi `table()` dapat membantu modus dari data;
5. Ganti dengan angka acak jika datanya `factorial` atau `string` dan distribusi variasi datanya imbang.

Uji lagi apakah ada data kosong?

## 2.3. Check Unary data

```{r}
apply(df, 2, max) - apply(df, 2, min)
```
dari hasil diatas ditemukan bahwa datanya bervariasi

# 3. Exploratory Data Analysis (EDA)

## 3.1. Descriptive Statistics
Gunakan fungsi summary(), correlation cor(),  dan describe()

```{r}
summary(df)
```
memeriksa distribusi normal, liat kede
```{r}
cor(df)
```
47 % peningkatan score berpeluang menunjukkan seseorang native atau tidak

cek multikolinearitas, if any, take an action (recommmendation: deleted) 

```{r}
describe(df)[11:12]
```

## 3.2. Visualisation
Gunakan fungsi boxplot(), heatmap(), plot() dan lain sebagainya

```{r}
#plot(density(df$score, df$shoeSize, col = ifelse(df$NativeOrNot == 1, "blue", "red")))
```
terlihat dr plot bahwa distribusi umur normal

# 4. Fitting/Model
## 4.1 Splitting

```{r}
split <- sample.split(df$NativeOrNot, SplitRatio = 0.8)
train <- subset(df, split == TRUE)
test <- subset(df, split == FALSE)
```

## 4.2 Modeling
there will be no visualization in random forest
```{r}
rf <- randomForest(NativeOrNot ~ age + shoeSize + score, train, method ="class")

```

```{r}

```

# 5. Model Performance

## 5.1 Inferential Statistic approach
```{r}
kj <- test$NativeOrNot
head(kj)
```

```{r}
prediksi <- predict(rf, newdata =  test, type = "class")
head(prediksi)
```

```{r}
prediksi2 <- round(prediksi)
head(prediksi2)
```


## 5.2 Visualization approach
```{r}
prp(rf, extra = 1, box.palette = "auto", type = 5)
```
ciri khas underfit, no matter how many times u run the model, the accuracy stay in low rate. set di maxdepth.

ciri khas overfit, hasil run aint consistent. rangenya antara 80 hingga 90 %. set di maxdepth

to minimize either underfit or overfit, set maxdepth sehingga accuracy tidak berubah lagi
# 6. Prediction/Forecasting
```{r}
confusionMatrix(table(kj, prediksi2))

```


```{r}
cek <- data.frame(age= 5, shoeSize=20, score=57)
predict(rf, newdata = cek, type = "class")
```

# 7. Further Prescription Analysis/Recommendation
